【裁判字號】    89,訴,15
【裁判日期】    890128
【裁判案由】    妨害兵役
【裁判全文】
臺灣高雄地方法院刑事判決                            八十九年度訴字第一五號
    公  訴  人  臺灣高雄地方法院檢察署檢察官
    被      告  甲○○
右列被告因妨害兵役案件，經檢察官提起公訴（八十八年度偵字第二六九三三號），
本院判決如左：
    主  文
甲○○應受常備兵現役之臨時召集，於入營前逃亡，累犯，處有期徒刑捌月。褫奪公
權壹年。
    事  實
甲○○原為常備兵，於民國八十五年現役在營期間，因違反麻醉藥品管理條例，經臺
灣高等法院高雄分院判處有期徒刑一年確定，並於執行中除役，嗣於八十六年九月二
十五日執行完畢，旋於八十六年十二月二十一日收受應於八十七年一月一日至高雄縣
鳳山市海軍明德班回役之臨時召集，竟於入營前逃亡而未依規定報到。案經台南師管
區司令部移送臺灣高雄地方法院檢察署檢察官偵查起訴。
    理  由
一、訊據被告甲○○否認有妨害兵役犯行，辯稱：「我的父親年紀大，忘了告訴我有
    臨時召集」云云。惟查右揭犯罪事實，業據證人即被告之父鄭順天於警訊時供稱
    ：其於八十六年（起訴書誤載為八十八年）十二月十九日上午七時三十分許，在
    高雄縣鳳山市○○路三二四號五樓代收臨時召集令，已於同年月二十一日上午九
    時許交給被告，並交代被告一定要去應召，之後即未看見被告回來而行方不明等
    語屬實，且有高雄市團管區臨時召集令受領回證一紙附卷可憑。是被告所辯顯係
    卸責之詞，不足採信，被告犯行堪以認定。
二、核被告所為，係犯妨害兵役治罪條例第九條之入營前逃亡罪。又被告前於八十五
    年間因違反麻醉藥品管理條例，經臺灣高等法院高雄分院判處有期徒刑一年確定
    ，已於八十六年九月二十五日執行完畢，此有臺灣高等法院被告全國前案紀錄表
    在卷可按，其受有期徒刑執行完畢，於五年內再犯本件有期徒刑以上之罪，為累
    犯，應依法加重其刑。爰審酌被告前曾犯罪，已如前述，竟不知警惕，再犯本罪
    ，且行為後未坦承全部犯行等一切情狀，量處如主文所示之刑，併依法宣告褫奪
    公權一年。
據上論斷，應依刑事訴訟法第二百九十九條第一項前段，妨害兵役治罪條例第九條、
第二十六條，刑法第十一條前段、第四十七條、第三十七條第二項，判決如主文。
中      華      民      國    八十九    年      一      月    二十八    日
                                  臺灣高雄地方法院刑事第一庭
                                      法  官 郭玫利
右正本證明與原本無異。
如不服本判決，應於判決送達後十日內，向本院提出上訴狀。
                                      書記官 許玉城
中    華    民    國    八十九    年      一      月        二十八    日
附錄本判決論罪法條
妨害兵役治罪條例第九條：
應受預備軍官、預備士官或常備兵、補充兵現役之召集、動員召集或臨時召集，於入
營前逃亡者，處有期徒刑六月以上、五年以下有期徒刑。


司法院資訊處製作；財團法人民間司法改革基金會備份。
